【裁判字號】    98,易,648
【裁判日期】    980602
【裁判案由】    竊盜
【裁判全文】
臺灣臺南地方法院刑事判決               98年度易字第648號
公  訴  人  臺灣臺南地方法院檢察署檢察官
被      告  己○○
                    （現羈押於臺灣臺南看守所）
上列被告因竊盜案件，經檢察官提起公訴（98年度偵字第5981號）
，被告就被訴事實為有罪之陳述，本院裁定進行簡式審判程序，
判決如下：
    主  文
己○○犯如附表所示竊盜罪，各處如附表所示之刑，應執行有期
徒刑壹年陸月，扣案鑰匙肆支，沒收。
    事  實
一、己○○前因違反槍砲彈藥刀械管制條例，經法院判處有期徒
    刑三年確定，又因違反槍砲彈藥刀械管制條例等罪及違反公
    共危險罪，經法院分別判處有期徒刑三年及七月，定執行刑
    為有期徒刑三年六月，減刑後定應執行刑為有期徒刑一年十
    月，上開二案接續執行，於民國九十七年九月二十三日縮短
    刑期假釋出獄，刑期至九十八年六月二十七日屆滿。詎於假
    釋期間，仍不知謹言慎行，復基於竊盜犯意，於附表所示時
    間、地點，持自備之鑰匙，竊取如附表所示丙○○等人之機
    車或自小貨車等物。嗣於九十八年四月二十三日七時許，己
    ○○騎乘竊得而來之車牌號碼NSL－256號機車，途經臺南縣
    永康市○○○路四百二十二號前，因行跡可疑，為警盤查後
    ，發現己○○所騎乘之機車為失竊車輛，並在其身上查扣竊
    車用之鑰匙四支、附表編號2.自小貨車之行車執照一紙等物
    ，進而循線查悉上情。
二、案經臺南縣警察局永康分局報告臺灣臺南地方法院檢察署檢
    察官偵查起訴。
    理  由
一、上開犯罪事實，有下列證據可資證明：
  (一)被告自白。
  (二)被害人丙○○、戊○○、丁○○、辛○○、甲○○、庚○○
    等人於警局指訴。
  (三)贓物認領保管單六紙、查獲暨現場勘查照片共十四幀。
二、核被告所為附表六次犯行，均係犯刑法第三百二十條第一項
    竊盜罪。爰審酌被告正值年輕力壯，且又於假釋期間，竟不
    思謹言慎行，以正途賺取財物，僅因欠缺代步工具，即隨機
    竊取他人車輛，殊屬不該，惟被告犯後自始即坦認犯行，態
    度良好，且配合警方到各該棄置贓物地點，起獲各該車輛，
    使被害人得以順利領回，減輕被害人損失等一切情狀，分別
    量處如主文所示之刑，並定應執行刑。扣案鑰匙四支，為被
    告所有供竊車之用，業據被告供明在卷，應依刑法第三十八
    條第一項第二款宣告沒收。
三、公訴意旨雖以被告有犯罪習性，而聲請對被告宣告強制工作
    ，惟按「保安處分係針對受處分人將來之危險性所為之處置
    ，以達教化、治療之目的，為刑罰之補充制度。我國現行刑
    法採刑罰與保安處分雙軌制，係在維持行為責任之刑罰原則
    下，為協助行為人再社會化之功能，以及改善行為人潛在之
    危險性格，期能達成根治犯罪原因、預防犯罪之特別目的。
    是保安處分中之強制工作，旨在對嚴重職業性犯罪及欠缺正
    確工作觀念或無正常工作因而犯罪者，強制其從事勞動，學
    習一技之長及正確之謀生觀念，使其日後重返社會，能適應
    社會生活。刑法第九十條第一項規定：有犯罪之習慣或以犯
    罪為常業或因遊蕩或懶惰成習而犯罪者，得於刑之執行完畢
    或赦免後，令入勞動場所，強制工作。即係本於保安處分應
    受比例原則之規範，使保安處分之宣告，與行為人所為行為
    之嚴重性、行為人所表現之危險性及對於行為人未來行為之
    期待性相當之意旨而制定，而由法院視行為人之危險性格，
    決定應否令入勞動處所強制工作，以達預防之目的」（最高
    法院九十四年台上字第六五一九號判決可資參照）。而由被
    告前案紀錄表所載，被告前所犯之槍砲彈藥刀械管制條例等
    罪，並非於密切接近之時間內，一再犯案，且被告於本案所
    行竊之次數，並非十分繁多，足使認定被告有嚴重犯罪習慣
    或欠缺正確工作觀念，是衡諸比例原則，應認被告所為尚無
    庸為強制工作之諭知，附此敘明。
據上論斷，應依刑事訴訟法第二百九十九條第一項前段、第二百
七十三條之一，刑法第三百二十條第一項、第五十一條第五款、
第三十八條第一項第二款，刑法施行法第一之一條，判決如主文
。
本案經檢察官乙○○到庭執行職務
中    華    民    國    98    年    6     月     2    日
                刑事第五庭    法  官  包梅真
以上正本證明與原本無異。
如不服本判決應於收受本判決後10日內向本院提出上訴書狀，並
應敘述具體理由。其未敘述上訴理由者，應於上訴期間屆滿後20
日內向本院補提理由書狀（均須按他造當事人之人數附繕本）「
切勿逕送上級法院」。
                              書記官  李淑秋
中    華    民    國    98    年    6     月    2     日
附錄本案論罪科刑法條全文
中華民國刑法第320條：
（普通竊盜罪、竊佔罪）
意圖為自己或第三人不法之所有，而竊取他人之動產者，為竊盜
罪，處5年以下有期徒刑、拘役或5百元以下罰金。
意圖為自己或第三人不法之利益，而竊佔他人之不動產者，依前
項之規定處斷。
前二項之未遂犯罰之。
附表
 ┌──┬────┬────┬──────┬───────┬───┬──────────┐
 │編號│車輛種類│車牌號碼│竊 盜 時 間 │  竊 盜 地 點 │被害人│ 科處刑度           │
 ├──┼────┼────┼──────┼───────┼───┼──────────┤
 │1.  │重型機車│NLS-256 │98年4月22日 │臺南縣仁德鄉長│丙○○│有期徒刑5月，扣案鑰 │
 │    │        │        │   7時許    │興五街36巷24號│      │匙4支沒收。         │
 ├──┼────┼────┼──────┼───────┼───┼──────────┤
 │2.  │自小貨車│1036-NR │98年4月23日 │臺南縣仁德鄉勝│戊○○│有期徒刑7月，扣案鑰 │
 │    │        │        │   5時許    │利路151號     │      │匙4支沒收。         │
 ├──┼────┼────┼──────┼───────┼───┼──────────┤
 │3.  │重型機車│YCD-101 │98年4月22日 │臺南縣永康市中│丁○○│有期徒刑4月，扣案鑰 │
 │    │        │        │   1時許    │山南路422號旁 │      │匙4支沒收。         │
 │    │        │        │            │停車場內      │      │                    │
 ├──┼────┼────┼──────┼───────┼───┼──────────┤
 │4.  │輕型機車│SW6-403 │98年4月17日 │臺南縣永康市中│辛○○│有期徒刑4月，扣案鑰 │
 │    │        │        │   0時許    │山南路422號旁 │      │匙4支沒收。         │
 │    │        │        │            │停車場內      │      │                    │
 ├──┼────┼────┼──────┼───────┼───┼──────────┤
 │5.  │輕型機車│RPU-986 │98年4月22日 │臺南縣仁德鄉二│甲○○│有期徒刑4月，扣案鑰 │
 │    │        │        │   20時許   │王路二段155巷7│      │匙4支沒收。         │
 │    │        │        │            │號            │      │                    │
 ├──┼────┼────┼──────┼───────┼───┼──────────┤
 │6.  │重型機車│MB3-703 │98年4月18日 │臺南市○○路五│庚○○│有期徒刑4月，扣案鑰 │
 │    │        │        │   6時許    │段175巷10號   │      │匙4支沒收。         │
 └──┴────┴────┴──────┴───────┴───┴──────────┘


司法院資訊處製作；財團法人民間司法改革基金會備份。
